台灣基隆地方法院刑事判決　　　　　　　100年度易字第371號
公　訴　人　台灣基隆地方法院檢察署檢察官
被　　　告　韋國欽
上列被告因傷害案件，經檢察官提起公訴（100年度偵字第2965
號），本院判決如下：
    主  文
本件公訴不受理。
    理  由
一、公訴意旨
    公訴意旨如後附起訴書所載。檢察官認為被告韋國欽涉有刑
    法第310條第1項之誹謗罪及第277條第1項之傷害罪嫌云云。
二、撤回告訴
(一)、法律規定
    按告訴乃論之罪，告訴人於第一審辯論終結前得撤回其告訴
    ；告訴乃論之罪，其告訴經撤回之情形，應諭知不受理之判
    決，並得不經言詞辯論為之，刑事訴訟法第238條第1項、第
    303條第3款及第307條分別定有明文。
(二)、本案情形
    經查：檢察官認為被告分別涉犯刑法第310條第1項之誹謗罪
    及第277條第1項之傷害罪嫌，依刑法第314條及第287條前段
    之規定，均須告訴乃論。茲據告訴人周湘瑜撤回其告訴，爰
    依上開規定，不經言詞辯論，逕為不受理之判決。
三、據上論斷
    應依刑事訴訟法第452 條、第303 條第3 款、第307 條而判
    決如主文。
中    華    民    國    100   年    10    月    31    日
                  刑事第三庭法  官  陳  志  祥
以上正本證明與原本無異。
如不服本判決，應於收受送達後10日內，向本院提出上訴狀，並
應敘述具體理由；其未敘述上訴理由者，應於上訴期間屆滿後20
日內，向本院補提理由書，均須按他造當事人之人數附繕本，切
勿逕送上級法院。
中    華    民    國    100   年    10    月    31    日
                            書記官  李  繼  業
附件：
臺灣基隆地方法院檢察署檢察官起訴書
                                     100年度偵字第2965號
    被      告  韋國欽  男  47歲（民國○○年○月○○日生）
                        住臺北市○○區○○街110號
                        居基隆市○○區○○路24號301室
                        國民身分證統一編號：Ｚ000000000號
上列被告因傷害等案件，業經偵查終結，認應提起公訴，茲將犯
罪事實及證據並所犯法條分敘如下：
        犯罪事實
一、韋國欽於民國100年6月21日18時許，駕駛車號7A-268號營業
    小客車，前往基隆市○○區○○路48號全國加油站加油時，
    因不滿加油站員工所開立之統一發票漏打統一編號，遂與加
    油站員工周湘瑜發生爭執，韋國欽竟基於傷害之犯意，先出
    手推周湘瑜，再以拳頭毆打周湘瑜，使周湘瑜受有臉、頭皮
    及頸之挫傷之傷害，另意圖散布於眾，指摘周湘瑜「不男不
    女」、「曾看過妳拍A片」，足以毀損周湘瑜之名譽。
二、案經周湘瑜訴由基隆市警察局第四分局報告偵辦。
      證據並所犯法條
一、證據清單及待證事實
┌──┬──────────┬─────────────────────┐
│編號│證    據    方    法│待           證           事           實 │
├──┼──────────┼─────────────────────┤
│一  │被告韋國欽警、偵之供│被告於上揭時、地有說妳們那麼忙是在拍A片。 │
│    │述                  │                                          │
├──┼──────────┼─────────────────────┤
│二  │告訴人周湘瑜警、偵訊│上開犯罪事實。                            │
│    │之指訴              │                                          │
├──┼──────────┼─────────────────────┤
│三  │證人蔡威仲警、偵訊之│上開犯罪事實。                            │
│    │證述                │                                          │
├──┼──────────┼─────────────────────┤
│四  │衛生署基隆醫院診斷證│告訴人受有上開傷害。                      │
│    │明書                │                                          │
├──┼──────────┼─────────────────────┤
│五  │監視器光碟及勘驗筆錄│被告傷害告訴人之事實。                    │
└──┴──────────┴─────────────────────┘
二、核被告所為，係犯刑法第277條第1項之傷害、第310條第1項
    之誹謗罪嫌。其所犯上開2罪，犯意各別，請分論併罰。
三、依刑事訴訟法第251條第1項提起公訴。
    此  致
臺灣基隆地方法院
中    華    民    國   100    年    8     月    19    日
                              檢察官  唐  道  發
本件正本證明與原本無異
中    華    民    國   100    年    8     月    24    日
                              書記官  闕  仲  偉
附錄所犯法條：
中華民國刑法第277條第1項
    傷害人之身體或健康者，處 3 年以下有期徒刑、拘役或 1
    千元以下罰金。
中華民國刑法第310條第1項
    意圖散布於眾，而指摘或傳述足以毀損他人名譽之事者，為
    誹謗罪，處1年以下有期徒刑、拘役或5百元以下罰金。